【裁判字號】    98,簡,197
【裁判日期】    981026
【裁判案由】    消防法
【裁判全文】
高雄高等行政法裁定
                                     98年度簡字第197號
原      告  甲○○
被      告  高雄市政府
代  表  人  乙○  市長
被      告  法務部行政執行署高雄行政執行處
代  表  人  丙○○  ○○
上列當事人間消防法事件，原告不服內政部中華民國98年8月27
日台內訴字第0980139572號訴願決定，提起行政訴訟，本院裁定
如下：
    主  文
原告之訴駁回。
訴訟費用由原告負擔。
    理  由
一、按訴願之提起，應自行政處分達到或公告期滿之次日起30日
    內為之。提起訴願逾法定期間者，應為不受理之訴願決定。
    參照訴願法第14條第1項、第77條第2款之規定甚明。訴願逾
    期即未經合法之訴願程序，進而提起撤銷訴訟，不合撤銷訴
    訟之訴願前置要件，且又不能補正，應依行政訴訟法第107
    條第1項第10款裁定駁回之。又依同法第236條規定，簡易程
    序適用上開通常程序之規定。
二、本件原告為高雄市○○區○○路324號道紀煤氣有限公司（
    下稱道紀公司）之管理權人，道紀公司經被告所屬消防局稽
    查人員於民國97年1月14日查獲存放灌裝完竣且逾檢驗期限
    之4公斤裝液化石油氣銅瓶1桶，因認原告違反消防法第15條
    及同法條授權訂定之「公共危險物品及可燃性高壓氣體設置
    標準暨安全管理辦法」第75條規定，乃依消防法第42條及參
    考各級消防主管機關辦理消防安全檢查違法案件處理注意事
    項之附表8「違反消防法第15條有關公共危險物品及可燃性
    高壓氣體設置標準暨安全管理規定之裁處基準表」規定，裁
    處原告新臺幣（下同）3萬元罰鍰，原告不服，循序提起行
    政訴訟。經查，上開處分書係於97年3月20日送達原告住所
    ，由原告之母徐穎華代為收受，此有送達證書附原處分卷可
    稽。計其提起訴願之期間，自97年3月21日起算，扣除在途
    期間5日，應至97年4月24日（星期四）即已屆滿。原告遲至
    97年6月16日始具狀提起訴願，此有訴願書上被告收文戳章
    所載日期可考，已逾訴願法定不變期間，訴願決定不予受理
    ，自無不合。本件原告之訴未經合法之訴願程序，逕行提起
    撤銷訴訟，即不合法，應裁定駁回。
三、再按「提起行政訴訟，得於同一程序中，合併請求損害賠償
    或其他財產上給付。」行政訴訟法第7條定有明文。又最高
    行政法院98年6月份第1次庭長法官聯席會議（二）決議以：
    「．．．當事人主張因行政機關之違法行政行為受有損害，
    循序向行政法院提起行政訴訟，並依行政訴訟法第7條規定
    於同一程序中，合併依國家賠償法規定請求損害賠償者，因
    行政法院就國家賠償部分，自當事人依法『附帶』提起國家
    賠償時起取得審判權，而案件經行政法院審理後，如認行政
    訴訟部分因有行政訴訟法第107條第1項第2款至第10款情形
    而不合法者，此時行政訴訟既經裁定駁回，其依國家賠償法
    附帶提起國家賠償之訴部分，屬附帶請求之性質，非可單獨
    提起之行政訴訟，因而失所附麗，自得一併裁定駁回。」可
    知，提起行政訴訟，固得於同一程序，合併為損害賠償或其
    他財產上給付之請求。惟本條既為省訴訟手續重複之繁而設
    ，故經行政法院審理結果，如認行政訴訟部分有行政訴訟法
    第107條第1項第2款至第10款之不合法情形而應裁定駁回者
    ，其合併所為之損害賠償或其他財產上給付之請求，即因失
    所附麗，而應併予駁回。本件原告另主張被告高雄市政府及
    被告法務部行政執行署高雄行政執行處違法失職，查封原告
    股票造成損害，乃請求損害賠償10萬元云云，核原告所述賠
    償性質為國家賠償請求權，且此損害賠償之請求，係合併提
    起，係屬行政訴訟法第7條規定所併為之請求。茲原告所提
    撤銷訴訟部分，為不合法，已如上述，故其另依同法第7條
    所為損害賠償之請求，因失所附麗，應併予駁回。又本件原
    告之訴既因不合法而遭駁回，故兩造關於本件實體理由之爭
    執，本院即無再予論述之必要，附此敘明。
四、依行政訴訟法第236條、第107條第1項第10款、第104條、民
    事訴訟法第95條、第78條，裁定如主文。
中    華    民    國    98    年    10    月   26     日
              高雄高等行政法院第四庭
                              法  官  蘇  秋  津
以上正本係照原本作成。
如不服本裁定，應於送達後10日內，向本院提出抗告狀並表明抗
告理由，如於本裁定宣示後送達前提起抗告者，應於裁定送達後
10日內補提抗告理由書（須按他造當事人人數附繕本）。
中    華    民    國    98    年    10    月   26     日
                              書記官  洪  美  智
附註:
行政訴訟法第235條（第1項、第2項）:
對於適用簡易程序之裁判提起上訴或抗告，須經最高行政法院之
許可。
前項許可，以訴訟事件所涉及之法律見解具有原則性者為限。


司法院資訊處製作；財團法人民間司法改革基金會備份。
